

ANJA (RITTER) KHAN

FULLSTACK WEB DEVELOPER

KONTAKT

- **4** +49 15255 764358
- anjakhan@gmx.de
- Strausberg (bei Berlin)
- ☐ anjakhan.netlify.app
- github.com/anjakhan

AUSBILDUNG

GIS-Analyst

GIS-Akademie Berlin Jan 2016 - Aug 2016

M. Sc. Umweltwissenschaften

Ernst-Moritz-Arndt Universität

Greifswald

2013 - 2015

FÄHIGKFITFN

HTML5 & CSS3

JavaScript

React/Redux

Node.is

Leaflet

Git & GitHub

Babel & Webpack

Bootstrap

GatsbyJS & GraphQL

PostgreSQL / MS SQL Server

ArcGIS / QGIS

Python

SPRACHEN

Deutsch - Muttersprache

Englisch - C1 Level

Russisch - A2 Level

PROFIL

Lösungs-orientierte Web Entwicklerin, deren Leidenschaft für die Programmierung sich im Selbststudium täglich wächst. Die Grundlage für das Programmieren wurde in einem GIS-Analyst-Kurs gelegt. Neben meinen ersten Jobs entwickelte ich mich zu einer autodidaktischen Fullstack Web Entwicklerin, die HTML5, CSS3 und JavaScript gut beherrscht. Außerdem habe ich ein gutes Verständnis von React/Redux und Node.js. Praxiserfahrungen sammelte ich in der Arbeit mit Python, SQL (PostgreSQL, MS SQL), den oben genannten Frontend-Sprachen sowie Leaflet. Derzeit suche ich nach einer neuen Herausforderung, in der ich meine IT-Skills sinnvoll anwenden und erweitern kann.

BERUFSERFAHRUNG

IBE - Ingenieurbüro Dr. Eckhof GmbH / GIS-Analyst/IT-Spezialist

Januar 2018 - heute, Ahrensfelde

Eigenverantwortliche und selbstständige Bearbeitung von Projekten und Aufgaben auf allen Gebieten und Tätigkeitsfeldern der IBE-Ingenieurbüro Dr. Eckhof GmbH (Immissionsprognostik, Landschaftsplanung) sowie IT-Spezialistin für ArcGIS-, Datenbank- und Serveradministration.

ÖKO-DATA GmbH (jetzt IBE GmbH) / GIS-Analyst/IT-Spezialist

Mai 2017 - Dezember 2017, Strausberg

Eigenverantwortliche und selbstständige Bearbeitung von Projekten und Aufgaben auf allen Gebieten und Tätigkeitsfeldern der ÖKO-DATA GmbH (Critical Loads, Landschaftsplanung) sowie IT-Spezialistin für ArcGIS-, Datenbank- und Serveradministration.

WISA-Laboratorium GmbH / Wissenschaftliche Mitarbeiterin

Januar 2017 - Mai 2017. Schwedt

Durchführung qualitätssichernder Maßnahmen als Fachbereichsleiterin des Wasserlabors sowie Ausführung chemischer Analysen.

ZERTIFIKATE

Complete React Developer in 2021 (w/ Redux, Hooks, GraphQL)

November 2020, Udemy

Credential URL: udemy.com/certificate/UC-90f3126e-8e0c-4c18-a9a1-74f83ef41ef7

The Complete Web Developer in 2020: Zero to Mastery

Mai 2020, Udemy

Credential URL: udemy.com/certificate/UC-7b82da75-6cbe-46c4-a18d-e3a5412df004

Display and analyze GIS data on the web with Leaflet

November 2018, Udemy

Credential URL: udemy.com/certificate/UC-GNFK8N4V